【裁判字號】    97,訴,1551
【裁判日期】    970918
【裁判案由】    返還消費借貸款
【裁判全文】
臺灣板橋地方法院民事判決              97年度訴字第1551號
原      告  台灣中小企業銀行股份有限公司
法定代理人  戊○○
訴訟代理人  甲○○
            乙○○
被      告  丁○○○
被告兼上訴訟代理人
            丙○○
上列當事人間請求返還消費借貸款事件，於中華民國97年9月4日
言詞辯論終結，本院判決如下：
    主          文
被告應連帶給付原告新臺幣貳佰萬捌仟捌佰貳拾肆元，及如附表
所示之利息及違約金。
訴訟費用由被告連帶負擔。
    事 實 及 理 由
壹、程序方面：兩造前於訂定系爭契約之時，已經先就本件涉訟
    之訴訟標的法律關係，於雙方簽訂之授信約定書第12條約定
    合意以本院為第一審管轄法院，有授信約定書影本在卷可稽
    ，則本院就本件涉訟之訴訟標的法律關係自有第一審管轄權
    ，合先敘明。
貳、當事人之主張：
一、原告方面：
    聲明：被告應連帶給付原告新臺幣（下同）2,008,824 元，
    及如附表所示之利息及違約金。
    其陳述及所提出之證據如下：
(一)被告丁○○○於民國89年9 月20日邀同被告丙○○與原告簽
    訂借據，向原告借款250 萬元，借款期間自89年9 月20日起
    至104 年9 月20日，惟僅繳至97年3 月19日，目前尚欠本金
    1,447,440 及如附表所示之利息及違約金。另該筆借款之計
    息方式依授信條件變更申請書承做條件按原告當時之「定儲
    利率指數」加年利率1.40% 計算，計為4.10% （此時定儲利
    率指數為2.70%）。
(二)被告丁○○○於96年2 月13日邀同被告丙○○與原告簽訂房
    屋貸款契約，借款60萬元，借款期限自96年2 月14日起至11
    1 年2 月14日止，惟僅繳至97年4 月13日止，目前尚欠本金
    561,384 元，及附表編號二所示之利息及違約金，該筆借款
    之利息計付方式依契約第2 條第2 款第1 項自96年8 月14日
    起按原告當時之「定儲利率指數」加年利率0.40% 計算，計
    為3.10% （此時定儲利率指數為2.70%） 。另依該筆借款之
    利息計算方式依契約第2 條第2 款第2 項自98年2 月14日起
    按原告當時之「定儲利率指數」加年利率1.00% 計算，計為
    3.70% （此時定儲利率指數為2.70%） 。
(三)被告丁○○○每月攤還本息僅繳至97年3 月19日止即未依約
    履行，依原告與被告雙方所定授信約定書第5 條約定，債務
    人已喪失期限利益，應立即全部償還借款，經催討無效，被
    告丙○○為被告丁○○○連帶保證人，應負連帶清償之責。
(四)為此依據消費借貸及連帶保證之法律關係提起本件訴訟。並
    提出借據、償還明細表及原告定儲利率指數資料表、房屋貸
    款契約及償還明細表、授信約定書等影本為證據。
二、被告方面：
    聲明及陳述略以：對於借款之事實並不爭執，但目前經濟不
    景氣，一個月只能還1 萬元，因聲明請求駁回原告之訴等語
    。
參、得心證之理由：
    原告主張之前揭事實，業據提出與其陳述相符之借據、償還
    明細表及原告定儲利率指數資料表、房屋貸款契約及償還明
    細表、授信約定書等影本為證據，且為被告所不爭執，則自
    堪認原告之主張為真實。從而，原告主張依消費借貸及連帶
    保證之法律關係，訴請被告連帶清償借款並按約定利率計算
    之利息、違約金，即屬正當，應予准許。
肆、結論：本件原告之訴為有理由，並依民事訴訟法第85條第2
    項判決如主文。
中    華    民    國    97    年    9     月    18    日
            民事第一庭  法  官  許瑞東
以上正本證明與原本無異
如對本判決上訴，須於判決送達後20日內向本院提出上訴狀
中    華    民    國    97    年    9     月    18    日
                        書記官  賴玉芬


司法院資訊處製作；財團法人民間司法改革基金會備份。
